臺灣高雄地方法院刑事附帶民事訴訟判決
原　　　告　乙○○
被　　　告　丙○○即金五美銀.
　　　　　　陳嘉祥（即荳荳科技企業行）
上列被告因民國94年度訴字第2211號常業竊盜案件，經原告提起
附帶民事訴訟，請求損害賠償，本院判決如左︰
    主      文
原告之訴及假執行之聲請均駁回。
    事      實
一、原告聲明求為判決：被告甲○○應給付新臺幣（下同）51,
    565 元，其中13,265元由被告甲○○與被告丙○○負連帶給
    付責任，另26,300元由被告甲○○與被告陳嘉祥負連帶給付
    責任，均自訴狀繕本送達翌日起至清償日止按年息百分之五
    計算利息。其陳述略稱：被告甲○○於民國93年8 月26日23
    時許對原告住宅進行偷竊，計竊得現金12,000元、數位相機
    、電腦、戒指、手鍊、金項鍊等物。被告甲○○並將戒指、
    手鍊、金項鍊賣予金玉美銀樓（即被告丙○○），另將數位
    相機、電腦賣予荳荳科技企業行（即被告陳嘉祥）。爰依民
    法第185 條、第213 條共同侵權人應對受害人負連帶給付責
    任之規定請求賠償云云。
二、被告聲明求為判決：駁回原告之訴，訴訟費用由原告負擔。
    理      由
一、按因犯罪而受損害之人，於刑事訴訟程序得附帶提起民事訴
    訟，對於被告及依民法負賠償責任之人，請求回復其損害；
    法院認為原告之訴不合法或無理由者，應以判決駁回之；刑
    事訴訟法第487 條第項、第502 條第1 項分別定有明文。而
    刑事訴訟法第487 條第1 項所定附帶民事訴訟之對象，除刑
    事被告外，固兼及依民法負賠償責任之人。惟該條項所稱之
    「依民法負賠償責任之人」，係指該刑事案件中依民法規定
    應負賠償責任之人而言。故附帶民事訴訟之原告所主張之共
    同加害人，必以在刑事訴訟程序中經認定係共同侵權行為之
    人，始得謂為依民法負賠償責任之人，否則對之提起是項附
    帶民事訴訟，即難謂為合法（最高法院88年度台附字第23號
    裁判要旨參照）；申言之，因犯罪而受損害之人，於刑事訴
    訟程序得附帶提起民事訴訟，請求回復其損害，除被告外，
    以依民法負賠償責任之人為限，否則即不得提起，此觀刑事
    訴訟法第487 條第1 項之規定自明。
二、查本件刑事被告甲○○（另移送民事庭）因常業竊盜案件，
    經原告提起附帶民事訴訟，請求損害賠償，而被告丙○○（
    即金五美銀樓）、陳嘉祥（即荳荳科技企業行）並未與被告
    甲○○共犯竊盜犯行，故非本件常業竊盜案件之刑事被告，
    亦非民法上因侵權行為而應與侵權行為人負連帶損害賠償責
    任之人，依前開規定，原告對被告丙○○（即金玉美銀樓）
    、陳嘉祥（即荳荳科技企業行）自不得於本件刑事訴訟程序
    附帶提起民事訴訟。從而，本件原告之訴為不合法，自應予
    以駁回，其假執行聲請，失所附麗，一併駁回。
三、據上論斷，應依刑事訴訟法第502 條第1 項，判決如主文。
中　　華　　民　　國　　94　　年　　11　　月　　21　　日
                  鳳山刑事第1 庭審判長法　官  陳志銘
                                      法  官  林永村
                                      法  官  林芳華
以上正本證明與原本無異。
如不服本判決，非對於刑事判決有上訴時，不得上訴，並應於送
達後10日內，向本院提出上訴狀。
中　　華　　民　　國　　94　　年　　11　　月　　22　　日
                                      書記官  賴佳慧
